【裁判字號】    98,簡上,471
【裁判日期】    980828
【裁判案由】    傷害等
【裁判全文】
臺灣高雄地方法院刑事判決             98年度簡上字第471號
上  訴  人  臺灣高雄地方法院檢察署檢察官
被      告  乙○○
上列上訴人因被告傷害等案件，不服本院高雄簡易庭98年度審簡
字488 號中華民國98年3 月11日第一審刑事簡易判決（聲請簡易
判決處刑案號：97年度偵字第29927 號），提起上訴，本院管轄
之第二審合議庭判決如下：
    主  文
上訴駁回。
    事  實
一、乙○○為位於高雄市苓雅區○○○路53巷之「皇普新廈」住
    戶，因其原擔任該社區大樓管理員，認因丙○○向保全公司
    要求更換管理員，致其無法繼續任職，而對丙○○心生不滿
    ，遂於於民國97年8 月27日下午3 時30分許，在高雄市苓雅
    區○○○路53巷21號「皇普新廈」社區管理室前，基於公然
    侮辱之犯意，以「幹你娘GY」辱罵丙○○2 次。繼而基於傷
    害之犯意，以拳頭毆打丙○○之左臉頰、雙手；復竟又至該
    大樓地下室，取出油漆用之鐵具後，在上開社區管理室內，
    以該鐵具刺傷丙○○左手，致丙○○受有左臉頰腫傷4 ×3
    公分、右前臂挫傷3 ×2 公分及左手擦傷0.5 ×0.5 公分等
    傷害。
二、案經丙○○訴由高雄市政府警察局報請臺灣高雄地方法院檢
    察署檢察官偵查並聲請簡易判決處刑。
    理  由
一、訊據被告乙○○固坦承有於上揭時間、地點與告訴人丙○○
    發生衝突，其並有以「幹你娘GY」之言詞辱罵告訴人，嗣又
    出手毆打告訴人等事實，惟矢口否認有何以鐵具刺傷告訴人
    之犯行，並辯稱：我當時僅有將油漆用鐵具拿在手上，並未
    手持該鐵具刺告訴人云云。經查：
  (一)被告為上開社區大樓內住戶，原本在該社區大樓擔任管理員
    ，其因認為係告訴人向保全公司反映，致其遭到撤職，因而
    對告訴人不滿，即於97年8 月27日下午3 時30分許，在高雄
    市苓雅區○○○路53巷21號「皇普新廈」社區管理室前，以
    「幹你娘GY」辱罵被害人2 次；繼而以拳頭毆打告訴人之左
    臉頰、雙手，致告訴人受有左臉頰腫傷4 ×3 公分、右前臂
    挫傷3 ×2 公分及左手擦傷0.5 ×0.5 公分等傷害之事實，
    業為被告所自承在卷，並有證人即告訴人丙○○於警詢時證
    述之相關情節可據（見警卷第5 頁），此外，並有阮綜合醫
    院所開具之診斷證明書附卷可稽（警卷第9 頁），此部分事
    實，堪予認定。
  (二)又關於告訴人遭被告毆打後並進入管理員室時，隨即遭被告
    手持油漆用鐵具刺傷，而受有左手擦傷0.5 ×0.5 公分之傷
    勢乙情，業據告訴人於警詢中證稱：乙○○辱罵及毆打我以
    後，即進入該大樓地下室，當時我亦進入大樓管理室，約半
    分鐘時間，我看見乙○○手拿1 支約4 台尺油漆專用鐵具要
    攻擊我，又刺我左手受傷，管理員嚴建民制止時，亦遭乙○
    ○刺到左手受傷，乙○○攻擊後即離開現場，之後我向110
    報案，不久警方就到現場處理等語明確（見警卷第5 、6 頁
    ）；且其所指遭傷害之部位，核與告訴人於事發當日至阮綜
    合醫院驗傷，經該院診斷告訴人所受傷勢有「左手擦傷0.5
    ×0.5 公分」等情節相符（有上開阮綜合醫院驗傷診斷書在
    卷可考，見警卷第9 頁），復佐以被告亦自承於案發當日確
    實與告訴人在社區大樓管理員室內發生衝突，且其當時手上
    確實手持油漆專用鐵具1 支等情（見本院簡上卷第24、49頁
    ），且檢視管理員室之監視錄影翻拍照片，亦可見於第1 張
    照片中，被告、告訴人在管理員室內，兩人中間原本隔有管
    理員，至第2 張照片時，管理員已被推至兩人旁邊，被告則
    手持長條棒狀物體面對告訴人，並有疑似與告訴人肢體衝突
    之情形（見警卷第13頁），亦足佐證被告、告訴人當時確有
    肢體衝突之事實，並與告訴人證述當時被告手持鐵具，且管
    理員嚴建民曾經出手制止等情若合符節。從而，足認告訴人
    所證上情，確屬有據，應可採為認定事實之依據。
  (三)被告雖辯稱：伊當時在管理室，因為害怕告訴人打伊，才手
    上拿鐵棍防衛，我並沒有拿此鐵棍打告訴人云云。然查，倘
    如被告於管理員室外毆打完告訴人後，確實並無再加害於告
    訴人身體之意思，則其只要立即逃離現場即可，然而由全案
    案發情節觀之，被告先在管理員室外毆打告訴人，又搶在告
    訴人仍在管理員室之際，進入地下室並取出上開油漆用鐵具
    後，隨即返回管理員室，並不顧當時管理員仍在場，與告訴
    人發生肢體衝突，顯見被告於毆打告訴人後仍不滿足，再至
    地下室拿取鐵具上樓，於告訴人進入管理員室之際，有意持
    該鐵具向告訴人尋釁至明；又油漆用鐵具係長條狀，金屬製
    堅硬物品，如於狹小空間內，手持該物品朝向他人，並與他
    人推擠拉扯，隨時可能因碰觸並傷及對方身體，被告為具有
    一般智識程度之人，應明知上情，竟然仍手持該油漆用鐵器
    面對告訴人，與告訴人在管理員室之狹小空間內拉扯，隨後
    該鐵具之尖端果然刺中告訴人，致告訴人受有前揭傷害結果
    ，其主觀上自有傷害告訴人身體之故意，至為明確，則被告
    上開辯詞，並不足採信。
  (四)綜上所述，本案事證明確，被告之傷害犯行堪予認定，應依
    法論科。
二、核被告所為前揭侮辱告訴人行為，係犯刑法第309 條第1 項
    公然侮辱罪；所為前揭傷害告訴人之行為，係犯刑法第277
    條第1 項之傷害罪。原審以被告罪證明確，適用刑法第309
    條第1 項、第277 條第1 項、第55條、第41條第1 項前段，
    刑法施行法第1 條之1 等規定，分別就被告所犯公然侮辱罪
    部分，量處被告拘役20日，所犯傷害罪部分，量處被告有期
    徒刑3 月，並均諭知以新臺幣1 千元為易科罰金之折算標準
    ，其認事用法尚無違誤之處，又經本院審酌被告因平時與告
    訴人相處不睦，不思循理性平和之方式以化解紛爭，竟先口
    出惡言辱罵告訴人，又無端徒手毆打告訴人，且明知所持前
    端尖利之鐵器具有相當之危險性，仍持之對告訴人揮動，致
    告訴人身體受有前揭傷害，情節非輕，且迄今均未與告訴人
    達成和解，賠償告訴人損失，亦屬不當，兼酌被告之品行、
    智識程度、生活狀況、犯後坦承部分犯行等一切情狀，認為
    原審，量刑亦屬妥適，應予維持。檢察官依告訴人請求提起
    上訴，上訴意旨徒以被告犯後迄今未予告訴人和解，不知悔
    改，又之後於社區內仍不斷以不堪言語中傷告訴人，嚴重毀
    損告訴人名譽，態度甚為惡劣為理由，指摘原判決量刑過輕
    ，求予撤銷改判，為無理由，應予駁回。至於告訴人如認為
    被告於本案犯行以後，尚對其實施其他犯罪者，得自行循民
    、刑事訴訟程序或其他適當救濟管道處理之，併予說明。
據上論斷，應依刑事訴訟法第455 條之1 第1 項、第3 項、第36
8 條，判決如主文。
本案經檢察官甲○○到庭執行職務。
中    華    民    國    98    年    8     月    28    日
                    刑事第八庭  審判長法  官  洪能超
                                      法  官  蔣志宗
                                      法  官  陳思帆
以上正本證明與原本無異。
不得上訴。
中    華    民    國    98    年    8     月    28    日
                                      書記官  李宗諺
附錄本判決論罪科刑法條：
中華民國刑法第277 條第1 項
傷害人之身體或健康者，處3 年以下有期徒刑、拘役或1 千元以
下罰金。
中華民國刑法第309條第1 項
公然侮辱人者，處拘役或3 百元以下罰金。


司法院資訊處製作；財團法人民間司法改革基金會備份。
